【裁判字號】    99,上訴,62
【裁判日期】    990304
【裁判案由】    違反毒品危害防制條例
【裁判全文】
臺灣高等法院高雄分院刑事判決          99年度上訴字第62號
上  訴  人  臺灣高雄地方法院檢察署檢察官
被      告  甲○○
上列上訴人因被告違反毒品危害防制條例案件，不服臺灣高雄地
方法院98年度審訴字第4624號中華民國98年12月16日第一審判決
（起訴案號：臺灣高雄地方法院檢察署98年度毒偵字第5637號）
，提起上訴，本院判決如下：
     主  文
上訴駁回。
     理  由
一、按不服地方法院之第一審判決而上訴者，須提出上訴書狀，
    並應敘述具體理由，上訴書狀未敘述上訴理由者，應於上訴
    期間屆滿後20日內補提理由書於原審法院。逾期未補提者，
    原審法院應定期間先命補正。但上訴書狀已敘述理由，惟所
    敘述者非屬具體理由，則屬不符上訴之法定程式，由第二審
    法院以其上訴不合法律上程式，判決駁回，不生定期命補正
    之問題，刑事訴訟法第350 條第1 項、第361 條、第362 條
    、第367 條定有明文。
二、按上開所稱具體理由，係指須就不服之判決為具體之指摘而
    言，如僅泛稱原判決認事用法不當或採證違法、判決不公等
    ，均非具體理由（法院辦理刑事訴訟案件應行注意事項第16
    2 點參照）；復按所謂具體理由，必係依據卷內既有訴訟資
    料或提出新事證，指摘或表明第一審判決有何採證認事、用
    法或量刑等足以影響判決本旨之不當或違法，而構成應予撤
    銷之具體事由，始克當之（例如：依憑證據法則具體指出所
    採證據何以不具證據能力，或依憑卷證資料，明確指出所為
    證據證明力之判斷如何違背經驗、論理法則）；倘僅泛言原
    判決認定事實錯誤、違背法令、量刑失之過重或輕縱，而未
    依上揭意旨指出具體事由，或形式上雖已指出具體事由，然
    該事由縱使屬實，亦不足以認為原判決有何不當或違法者（
    例如：對不具有調查必要性之證據，法院未依聲請調查亦未
    說明理由，或援用證據不當，但除去該證據仍應為同一事實
    之認定），皆難謂係具體理由，俾與第二審上訴制度旨在請
    求第二審法院撤銷、變更第一審不當或違法之判決，以實現
    個案救濟之立法目的相契合，並節制濫行上訴」（最高法院
    97年度台上字第892 號判決意旨參照）。是如上訴理由書狀
    並未依據卷內訴訟資料，具體指摘原判決認事用法有何違法
    或不當之情形，即屬上訴未敘述具體理由。
三、被告甲○○因犯毒品危害防制條例第10條第1 、2 項之施用
    第一、二級毒品罪，經原審判決有期徒刑8 月、4 月，應執
    行有期徒刑10月。經原審檢察官於98年12月29日提起上訴，
    上訴理由書略以：「原審判決被告犯施用第一級毒品及第二
    級毒品罪，與被告前犯數次判決認定之犯罪行為類型及情節
    並無不同，惟本件較諸被告前開數次犯行，非但無足認值得
    寬貸輕判之情事，益可見被告並無悔意，且惡習積重難返，
    未因執行徒刑而改過遷善，是上開數次判決所量處之刑對被
    告實已無教化威嚇之效，非再予從重量刑，難以矯正其惡性
    ，自無由再量處輕於前案之刑。然原審就本件施用第一級、
    第二級毒品部分僅判處被告有期徒刑8 月、4 月，非屬重於
    上開數次判決所科之刑，甚或更輕，就被告先前同類犯罪所
    判處之刑，造成越判越輕之輕重失衡現象，無異有鼓勵被告
    再犯之虞，顯難收矯正之效」等語。
四、按關於刑之量定，係實體法上賦予法院得為自由裁量之事項
    ，倘其未有逾越法律所規定之範圍，或濫用其權限，即不得
    任意指摘為違法（最高法院75年台上字第7033號判例要旨足
    參）。本件原判決業已審酌被告甲○○前因施用毒品、偽造
    文書、贓物等案件，經法院各判處有期徒刑10月、5 月、3
    月、5 月確定，嗣經裁定定應執行有期徒刑1 年7 月確定；
    又因竊盜案件，經法院判處有期徒刑6 月確定；再因施用毒
    品案件，經本院判處有期徒刑9 月、7 月，應執行有期徒刑
    1 年2 月確定，前述三案接續執行，於95年7 月13日縮短刑
    期假釋出獄，嗣因撤銷假釋，上開各罪復經裁定減刑，而執
    行殘刑有期徒刑7 月又22日，並於96年7 月15日執行完畢，
    應依累犯之規定加重其刑，及被告於入獄服刑後不知悛悔，
    再次施用毒品自戕其身，顯然缺乏戒絕毒品之決心，惟念及
    被告坦承施用第一、二級毒品之事實，且其行為尚未害及他
    人，並斟酌被告之犯罪動機、手段，以及被告之智識程度等
    一切情狀，分別量處8 月、4 月，應執行有期徒刑10月，經
    核尚屬允當於法並無不合。又被告固有上開前犯施用毒品之
    紀錄及執行情形，但每次再犯施用毒品之情節及犯後態度等
    情未必相同，尚難逕以被告所犯均屬施用毒品之罪，遽而遞
    次必累加計其刑，本件原審就被告此次所犯之具體情節並已
    審酌上開前案紀錄等情，而論以被告上開之刑，難認原判決
    關於被告之量刑自由裁量行使，有何未合乎法律之目的，違
    背內部性界限，而屬權利濫用之違法，或違反比例原則、平
    等原則、公平正義等法則。
五、綜上所述，本件上訴理由形式上雖舉卷內被告前案紀錄之訴
    訟資料，然此前案紀錄事由雖屬事實，但如上所述，亦不足
    以認為原判決關於被告之量刑有何違誤，而構成應予撤銷之
    具體事由，且原審檢察官於上訴期間屆滿後之20日內（原審
    檢察官於98年12月23日收受原審判決，見原審卷第41頁），
    未再補提其他上訴具體理由，則本件上訴理由自與刑事訴訟
    法第361 條第2 項所稱「具體理由」顯非相當，足認本件上
    訴違背法律上之程式，爰不經言詞辯論，逕行判決駁回。
據上論斷，應依刑事訴訟法第367 條前段、第372 條，判決如主
文。
中    華    民    國    99    年     3     月    4    日
                     刑事第三庭  審判長法  官 莊崑山
                                       法  官 唐照明
                                       法  官 張意聰
以上正本證明與原本無異。
本判決關於施用第二級毒品部分，不得上訴。
如不服本判決其他部分，應於收受本判決後10日內向本院提出上
訴書狀，其未敘述上訴理由者，並得於提起上訴後10日內向本院
補提理由書狀（均須按他造當事人之人數附繕本）「切勿逕送上
級法院」。
中    華    民    國    99    年     3     月    4    日
                                       書記官  陳金

司法院資訊處製作；財團法人民間司法改革基金會備份。
